# 请教陈版主试车费核算及在建工程暂估转固业务处理

提问人：damon0306 时间：2015-09-20 16:41:24
1 、铝厂A公司机组建设完毕后开始试车，领用原料、发生燃料动力等其他费用金额很大，确认为在建工程试车费用。在机组可以产出正常产品后，A公司将在建工程试车费全额转入固定资产。前期试车产生不达标产品，后期陆续回炉再生产。针对该事项，是否处理恰当呢？（无需考虑收入冲减试车费用事项吗？A公司解释机组试车前 3 个月基本无产生达标产品，故试车费用全额转固定资产。
） 2 、上述机组暂估转入固定资产后，发现原处于在建时，领用的部分工程物资并未实际安装，A公司于是冲减在建工程并对物资退库。考虑到在建工程已经暂估转固，工程物资退库是不是应该冲减固定资产呢？（若冲减固定资产是否不需考虑之前已计提的折旧？）

回答人：chenyiwei
1 、在试车费用水平与行业内同类类似固定资产的资本化试车费水平基本一致的前提下，对于试车期间生产的不达标产品，后期回炉的，因为这部分材料并未在试生产中消耗，故应在回炉后将原先计入在建工程成本的此类领料成本从固定资产成本转回原材料。 2 、此类情况表明当初的暂估金额可能有错误，因此应作为会计差错处理。如果该差错影响较大的，则应追溯重述，并调整前期已计提的折旧。